臺灣高雄地方法院刑事判決　　　　　　　　　　　　九十一年度訴字第一三三號
　　公　訴　人　臺灣高雄地方法院檢察署檢察官
　　被　　　告　甲○○
右列被告因違反毒品危害防制條例案件，經檢察官提起公訴（九十一年度毒偵字第四
九七號），本院判決如左：
    主  文
甲○○連續施用第一級毒品，累犯，處有期徒刑壹年。殘有海洛因之注射針筒貳支、
殘有海洛因之殘渣袋參個均沒收銷燬之。
    事  實
一、甲○○前因施用毒品案件，經本院裁定送觀察、勒戒，認無繼續施用傾向，由臺
    灣高雄地方法院檢察署於民國八十七年十一月二十五日以八十七年度偵字第二五
    三三一號（公訴人誤繕為八十七年度偵字第六九一七號）不起訴處分確定後，復
    因施用第二級毒品甲基安非他命案件，經觀察、勒戒後，認有繼續施用毒品之傾
    向，先送強制戒治，並由臺灣高雄地方法院檢察署檢察官聲請簡易判決，經本院
    高雄簡易庭以八十八年度雄簡字第一二二五號判處有期徒刑四月，如易科罰金，
    以三百元折算一日，並於八十九年四月十九日執行完畢。甲○○於戒治期間其成
    效經評定為合格，無繼續戒治之必要，經本院裁定停止戒治，於八十九年八月八
    日交付保護管束期滿。詎不知悔改戒絕，仍基於施用第一級毒品海洛因概括之犯
    意，自九十一年一月二十七日迄同年月三十一日止，在高雄市前金區○○○路三
    五七號漢泰飯店四０一室，以海洛因摻水置於注射針筒內注射之方式，每隔二、
    三天一次，連續施用第一級毒品海洛因三次。嗣為警於九十一年二月二日下午五
    時許，在高雄市○○區○○街、武義街口前查獲，並循線在上開飯店內扣得注射
    針筒二支及殘渣袋三個。
二、案經高雄市政府警察局苓雅分局報請臺灣高雄地方法院檢察署檢察官偵查起訴。
    理  由
一、右述事實業據被告甲○○坦承不諱，並有注射針筒二支及殘渣袋三個扣案可資佐
    證。而注射針筒二支及殘渣袋三個經送驗結果，均檢出含有海洛因反應，有高雄
    醫學大學附設中和紀念醫院九十一年四月二十二日編號0000－000、00
    00－000號檢驗報告二份附卷足稽。雖被告為警查獲經採尿送驗結果，呈嗎
    啡陰性反應，有高雄市立凱旋醫院九十一年二月二十七日高市凱醫檢字第○○三
    五七號、高雄市政府警察局苓雅分局偵辦煙毒案件嫌醫人尿液採證代碼對照表各
    乙紙存卷可參，然依醫學臨床實驗及根據英國藥學會出版之文獻IsolationandIn
    dentificationofDrugs乙書第二九三頁載明：海洛因經注射入人體後，在體內迅
    速水解成6-MonoacetyImorphine，再緩緩繼續水解成嗎啡，然後再循嗎啡之代謝
    方式排出，同書第四三一～四三二頁並載有：嗎啡經注射入人體後，約百分之五
    十以上於八小時內自尿中排出，至二十四小時排出約百分之九十，但四十八小時
    後仍有微量可檢出等語。此外，按通常健康成人一次注射嗎啡十五公絲，而以現
    行採用蟻醛酸試液及鉬鋑銨酸試液檢檢驗其尿液時，注射後八小時內所排尿液易
    於檢出；八小時至二十四小時，視其取尿時間及尿量多寡，可能檢出；至二十四
    小時以後所排之尿液，用上述方法已難檢出，亦據行政院衛生署藥物食品檢驗局
    七十三年十一月三十日（七三）藥檢壹字第○三○二二一號函釋在案。則被告既
    已坦承並非每日施用海洛因，而尿液檢驗須受驗人於檢驗前一段時間以內（以二
    十四小時內為宜）確有施用海洛因方能驗出施用毒品之陽性反應，已如前述，是
    以被告尿液送驗結果雖呈嗎啡陰性反應，只足證被告於為警查獲前二十四小時內
    無施用海洛因，尚難據此認定被告全無施用海洛因犯行。綜上所述，被告既自白
    連續施用海洛因三次，復有被告所有殘有海洛因之注射針筒二支、殘渣袋三個扣
    案可佐，顯見被告之自白與事實相符，其確有連續施用第一級毒品犯行。又被告
    前因施用毒品案件，經本院裁定送觀察、勒戒，認無繼續施用傾向，由臺灣高雄
    地方法院檢察署於八十七年十一月二十五日，以八十七年度偵字第二五三三一號
    不起訴處分確定後，復因施用第二級毒品甲基安非他命案件，經觀察、勒戒後，
    認有繼續施用毒品之傾向，先送強制戒治，並由臺灣高雄地方法院檢察署檢察官
    聲請簡易判決，經本院高雄簡易庭以八十八年度雄簡字第一二二五號判處有期徒
    刑四月，如易科罰金，以三百元折算一日，並於八十九年四月十九日執行完畢。
    被告於戒治期間其成效經評定為合格，無繼續戒治之必要，經本院裁定停止戒治
    ，於八十九年八月八日交付保護管束期滿，有上開不起訴處分書裁定、判決書、
    臺灣高雄地方法院檢察署刑案資料查註紀錄表各一份在卷可參，其於五年內三犯
    毒品危害防制條例第十條之罪，依同條例第二十條第三項規定，應依法論科。
二、按犯毒品危害防制條例第十條之罪，經觀察勒戒後，無繼續施用毒品之傾向者，
    應由檢察官為不起訴處分。經不起訴處分後五年內再犯第十條之罪，經觀察勒戒
    後，認有繼續施用毒品之傾向或三犯以上者，即不適用前項之規定（即應由檢察
    官偵查起訴），毒品危害防制條例第二十條第三項定有明文。又海洛因為毒品危
    害防制條例所稱之第一級毒品，觀諸該條例第二條第二項第一款甚明。核被告所
    為，係犯違反毒品危害防制條例第十條第一項施用第一級毒品罪。被告所為先後
    三次施用第一級毒品之行為，均時間緊接，且反覆為之，所犯又係同一罪名之罪
    ，顯係基於概括犯意為之，應依連續犯規定論以一罪，並加重其刑；其連續施用
    第一級毒品前連續持有第一級毒品之行為，本應論以連續持有之罪，惟各該次持
    有毒品之低度行為均為其後施用毒品之高度行為所吸收，不另論罪。末查被告前
    因違反毒品危害防制條例，經本院高雄簡易庭以八十八年度雄簡字第一二二五號
    判處有期徒刑四月，如易科罰金，以三百元折算一日，並於八十九年四月十九日
    執行完畢之事實，有臺灣高等法院被告全國前案記錄表一份在卷可考，其前受有
    期徒刑執行完畢後，五年內再犯本件有期徒刑以上之罪，為累犯，應依刑法第四
    十七條規定遞加重其刑。審酌被告施用足以導致精神障礙、性格異常，甚至造成
    生命危險之毒品，戕害一己之身體健康，所為尚未害及他人，犯後態度良好等一
    切情狀，就其所犯上開二罪，分別量處如主文所示之刑，並定其應執行之刑，以
    資懲儆。扣案之殘有海洛因之注射針筒二支及殘渣袋三個，其上所殘留之毒品已
    無從分析剝離，均應一體視同毒品，爰依毒品危害防制條例第十八條第一項前段
    規定，併予宣告沒收銷燬之。
據上論斷，應依刑事訴訟法第二百九十九條第一項前段，毒品危害防制條例第十條第
一項，第十八條第一項前段，刑法第十一條、第五十六條、第四十七條，判決如主文
。
中      華      民      國      九十一      年      五    月     三十   日
                                  臺灣高雄地方法院刑事第四庭
                                        審判長法官    黃建榮
                                              法官    盧怡秀
                                              法官    莊珮君
右正本證明與原本無異。
如不服本判決，應於判決送達後十日內，向本院提出上訴狀。
                                            書記官    王高山
中    華    民    國      九十一      年      五      月      三十      日
